【裁判字號】    96,訴,7459
【裁判日期】    980123
【裁判案由】    給付貨款
【裁判全文】
臺灣臺北地方法院民事判決              96年度訴字第7459號
原      告
即反訴被告  大倡國際商務股份有限公司
法定代理人  甲○○
訴訟代理人  謝宗翰律師
被      告
即反訴原告  瑞陞國際實業有限公司
法定代理人  乙○○
訴訟代理人  蔡慧玲律師
            龍毓梅律師
            李子聿律師
上列當事人間請求給付貨款事件，本院於民國98年1月16日言詞
辯論終結，判決如下：
    主  文
被告應給付原告新臺幣陸拾萬玖仟伍佰陸拾伍元，及自民國九十
六年九月二十九日起至清償日止，按年息百分之五計算之利息。
訴訟費用由被告負擔。
本判決第一項於原告以新臺幣貳拾萬肆仟元供擔保後，得假執行
。但被告如以新臺幣陸拾萬玖仟伍佰陸拾伍元為原告預供擔保，
得免為假執行。
反訴原告之訴及假執行之聲請均駁回。
反訴訴訟費用由反訴原告負擔。
    事實及理由
壹、本訴部分：
一、原告起訴主張：被告自民國94年6月起至95年5月止，陸續向
    原告購買矽酸鈣板及纖維水泥板等貨品（下稱系爭板材），
    買賣價金合計新臺幣（下同）203萬3852元，惟被告僅於94
    年7 月31日、94年12月、95年7月1日及96年3月23日分別給
    付原告48萬401元、1375元、33萬7523元及60萬元，經扣除
    原告同意之折讓款4988元後，尚欠貨款60萬9565元未給付【
    計算式：0000000-（48 0401+1375+337523+600000）-4988=
    609565】，屢經催討均未獲置理，為此，爰依買賣契約之法
    律關係提起本件訴訟等語。並聲明：(一)被告應給付原告60萬
    9565元，及自起訴狀繕本送達之翌日起至清償日止，按年息
    5％計算之利息。(二)願供擔保請准宣告假執行。
二、被告則以：
  （一）被告因承攬捷運永安市場站聯合開發案新建工程（下稱
        系爭工程），須訂購矽酸鈣板及纖維水泥板等貨品，因
        原告提出其公司所出產矽酸鈣板及纖維水泥板之品質廣
        告單及經內政部認可通過之認可通知書，向被告保證其
        所出產之SIGMA纖維水泥板容積比重（即容積密度）達
        1.3g/cm3，抗彎強度達180kgf/cm2，吸水長度變化率達
        0.08％，被告始於94年6月起陸續向原告訂購系爭板材
        ，詎被告將系爭板材施作於輕隔間牆面後，竟陸續發現
        有龜裂情形，被告遂於95年1月間將系爭板材抽樣送至
        經濟部標準檢驗局（下稱經濟部標檢局）及桂田實驗室
        進行化驗，依經濟部標檢局之試驗結果，系爭抽樣板材
        之吸水長度變化率僅0.17％，顯然未達原告所保證之吸
        水長度變化率0.08％（吸水長度變化率越低品質越好）
        ，而依桂田實驗室之測試報告結果，系爭抽樣板材之抗
        彎強度分別為117kgf/cm2、129kgf/cm2，亦未達原告所
        保證之抗彎強度180kgf/cm2（抗彎強度越高品質越好）
        ，系爭抽樣板材之吸水長度變化率分別為0.089％、0.1
        21％，均未達原告所保證之吸水長度變化率0.08％，且
        系爭抽樣板材之容積密度分別為0.87、0.94g/cm3，然
        原告所保證之容積密度為1.3g/cm3（容積密度越高品質
        越好），凡此足證系爭板材之吸水長度變化率、抗彎強
        度及容積密度均未達原告保證之品質，甚至原告有故意
        不告知被告系爭板材有瑕疵之情形。
  （二）被告於95年1月間將系爭板材送請經濟部標檢局及桂田
        實驗室，始知悉系爭板材並無原告保證之品質，被告於
        訂貨前並不知悉系爭板材有瑕疵，當然即無應視為已承
        認所受領之物之情形。兩造於簽訂系爭買賣契約時，原
        告曾提供廣告單及經內政部認可通過之認可通知書予被
        告，保證系爭板材具有廣告單及認可通知書上之品質，
        被告始同意向原告訂購系爭板材，系爭買賣契約書第7
        條雖約定：「乙方（即原告）保證產品品質符合CNS國
        家標準」，然依兩造訂約之真意，此條款應係指原告所
        出賣具有廣告單所載品質之系爭板材應符合CNS國家標
        準，並非指系爭板材僅須符合CNS國家標準，否則被告
        在明知該條款與廣告單所載品質不同之情形下，豈可能
        在系爭買賣契約書上用印，可見原告所保證之品質應係
        指廣告單上所載容積比重1.3g/cm3、抗彎強度180kgf/c
        m2及吸水長度變化率0.08％之品質，系爭板材依桂田實
        驗室及經濟部標檢局之檢驗結果所示，既均未達到廣告
        單上所保證之品質，以致被告受有修補瑕疵之損害，原
        告自應依民法第360條、第227條負損害賠償責任。又被
        告所施工之輕隔間工程牆面產生裂痕，遭業主根基營造
        股份有限公司（下稱根基公司）限期命修繕補強，因而
        支出僱工修繕費用損失共計221萬5980元，倘鈞院認被
        告應給付原告60萬9565元，則因被告所受之損害共計22
        1萬5980元，與原告請求之金額相抵後，原告已不得再
        向被告請求等語置辯。並聲明：(一)原告之訴及假執行之
        聲請均駁回。(二)如受不利之判決，願供擔保請准宣告免
        為假執行。
貳、反訴部分：
一、反訴原告主張：反訴原告因承攬系爭工程，於94、95年間陸
    續向反訴被告訂購系爭板材，反訴被告曾提出廣告單及經內
    政部認可通過之認可通知書，向反訴原告保證其所出產之SI
    GMA纖維水泥板其容積密度達1.3g/cm3、抗彎強度達180kgf/
    cm2 、吸水長度變化率達0.08％，詎反訴原告將系爭板材施
    作於輕隔間牆面後，陸續發現牆面有龜裂情形，反訴原告遂
    於95 年1月間將系爭板材抽樣送至經濟部標檢局及桂田實驗
    室進行檢驗，依經濟部標驗局之試驗結果，系爭板材之吸水
    長度變化率僅0.17％，然反訴被告保證之吸水長度變化率為
    0.08％，顯然未達反訴被告所保證之品質，依桂田實驗室之
    測試報告結果，系爭抽樣板材之抗彎強度為117kgf/cm2、12
    9kgf/cm2，吸水長度變化率為0.089％、0.121％、容積密度
    為0.87g/ cm3、0.94g/cm3，然反訴被告保證之抗彎強度為
    180kgf/cm2、吸水長度變化率為0.08％、容積密度為1.3g/c
    m3，顯然均未達反訴被告所保證之品質，反訴被告於交付板
    材時並未告知反訴原告，直至95年1月間系爭板材因外觀破
    損遭反訴原告退回，且檢驗結果顯示系爭板材未達反訴被告
    所保證之品質，反訴原告至此始知系爭板材除未符合反訴被
    告所保證之品質，系爭板材因品質不良致系爭工程牆面產生
    裂痕，遭業主根基公司限期命修繕補強，反訴原告因而支出
    僱工修繕費用共計221萬5980元，與系爭貨款債務相抵銷後
    ，反訴被告尚應給付反訴原告160萬6415元，為此，爰依民
    法第227條、第360條規定提起本件反訴等語。並聲明：並聲
    明：(一)反訴被告應給付反訴原告160萬6415元及自96年11月1
    日起至清償日止，按年息5％計算之利息（見本院卷第84頁
    ）。(二)反訴原告願供擔保請准宣告假執行。
二、反訴被告則以：
  （一）兩造買賣契約第7條明文約定反訴被告所保證之品質為
        CNS國家標準，與反訴原告提出之廣告單無關，依經濟
        部標檢局95年1月13日試驗報告所示，抽樣板材之抗彎
        強度為222kgf/c㎡、吸水長度變化率為0.17％，均符合
        CNS國家標準，可見系爭板材確實具有反訴被告所保證
        之品質。至反訴原告所提出之廣告文宣，係反訴被告多
        年前使用之產品宣傳，早已不再使用，反訴被告未曾以
        該廣告文宣作為向反訴原告之要約，否則兩造又豈可能
        於買賣契約書中特別約定反訴被告所保證之產品品質係
        符合CNS國家標準？反訴原告提出之請款單、工程估驗
        單及廠商扣款單，均未敘明施作之標的與系爭板材之瑕
        疵有何關連，復無施作明細及任何廠商之請款戳記，否
        認其真正。
  （二）反訴原告於95年1月2日送請桂田實驗室進行試驗乙事並
        未會同反訴被告進行，所送試驗樣品亦無法確定為反訴
        被告所交付之系爭板材，否認該試驗報告之真正，又依
        經濟部標檢局檢驗結果，無論吸水長度變化率或抗彎強
        度均遠遠超越CNS國家標準，殊難想像此一超越CNS國家
        標準之板材會造成反訴原告何種損害，反訴原告亦應就
        因果關係負舉證責任，又反訴原告於95年1月11日後仍
        多次向反訴被告訂貨，期間長達5個月之久，且於板材
        送達後進行驗貨無誤並簽署收貨單，益證系爭板材絕無
        任何瑕疵，否則反訴原告豈可能明知系爭板材具有瑕疵
        仍陸續訂貨？縱認反訴原告主張系爭板材具有瑕疵為有
        理由，惟反訴原告既自承伊於訂貨前已知悉系爭板材具
        有瑕疵，卻仍陸續向反訴被告訂貨，且未於發現瑕疵時
        通知反訴被告，無爭執而為受領，依民法第356條之規
        定，視為承認所受領之物，反訴被告自不負瑕疵擔保責
        任。
  （三）系爭買賣契約附件分析檢驗報告及試驗報告係雙方確認
        反訴被告產品確實符合CNS國家標準之文件，並非如反
        訴原告所辯係作為認定產品品質標準之文件，倘若反訴
        原告所辯屬實，則依上開試驗報告觀之，其吸水長度變
        化率之試驗結果為0.08％，何以反訴原告於95年1月13
        日接獲經濟部標檢局檢驗之吸水長度變化率數據為0.17
        ％時，未曾向反訴被告提出產品瑕疵及要求反訴被告退
        貨、退款之主張，反而陸續向原告訂購6次、總金額高
        達106萬7011元之板材？且於95年7月及96年3月陸續支
        付原告貨款總計93萬7523元？由此足證兩造約定之產品
        品質為CNS國家標準，而CNS國家標準之吸水長度變化率
        為0.25％以下，故反訴原告於確認反訴被告交付之系爭
        板材符合兩造約定之品質後，仍陸續向反訴被告訂貨。
  （四）反訴原告於工地內使用系爭板材所施作之濕式灌漿隔間
        牆，施工過程包含現場放樣、輕鋼架組裝、安裝板材、
        輕質水泥填充漿灌漿、接縫補土等程序，施作介面包含
        輕鋼架、板材、螺絲、骨架、水泥填充漿、彈性補土、
        石膏補土以及施工人員、水電配線人員等，倘若有任一
        介面施作不良，諸如輕鋼架之設立歪斜、螺絲未依規定
        間距安裝、輕鋼架內之水電管線規格不符、板材未依規
        定鎖於骨架上、螺絲規格不符、水泥填充漿之調配比例
        有誤、未待水泥填充漿凝固即進行補土、未待第一道或
        第二道彈性補土乾固即進行次段補土作業、施工人員技
        術不良、水電配線廠商施工技術不良等，甚至地震、其
        他施工廠商造成之震動等，均有可能造成板材於安裝後
        發生龜裂之情形，是板材於安裝後發生龜裂與板材之品
        質良窳間並無必然之因果關係，被告既未能舉證說明板
        材之龜裂與其餘介面因素無關，其主張即無所憑等語置
        辯。並聲明：(一)反訴原告之訴及假執行之聲請均駁回。
        (二)如受不利之判決，反訴被告願供擔保，請准宣告免為
        假執行。
參、兩造不爭執之事項：
  （一）被告自民國94年6月起至95年5月止，陸續向原告購買系
        爭板材，貨款合計203萬3852元，被告分別於94年7月31
        日、94年12月、95年7月1日及96年3月23日給付原告48
        萬401元、1375元、33萬7523元及60萬元，經扣除原告
        同意之折讓款4988元後，尚欠貨款60萬9565元未給付，
        有歷次交易明細表、訂貨單、統一發票可稽（見本院卷
        第9至45頁）。
  （二）依經濟部標檢局公布之纖維水泥板中華民國國家標準CN
        S 3802第4節規定，厚度6mm之1.3纖維水泥板須符合吸
        水長度變化率0.25％以下，抗彎強度100kgf/cm2以上，
        容積比重1.2g/cm3以上1.4g/cm3未滿，有經濟部標檢局
        97年12月22日經標六字第09760081360號函暨所附CNS國
        家標準可稽（見本院卷第275至287頁）。
  （三）原告與被告曾於95年1月3日共同將系爭板材抽樣送請經
        濟部標檢局就抗彎強度、吸水長度變化率進行試驗，試
        驗結果抗彎強度為222kgf/cm2、吸水長度變化率為0.17
        ％，有經濟部標檢局95年1月13日試驗報告（報告號碼
        ：00000000000號）可稽（見本院卷第63、64頁）。
肆、本件之爭點為：
  （一）原告所交付之系爭板材是否符合兩造約定之品質？
  （二）系爭工程輕隔間之牆面產生裂紋是否因系爭板材未符合
        約定品質所致？被告主張以其對原告之債務不履行損害
        賠償債權與系爭貨款債務相抵銷，有無理由？
伍、得心證之理由：
一、本訴部分：
  （一）原告所交付之系爭板材是否符合兩造約定之品質？
      1.原告主張兩造買賣契約約定系爭板材須符合CNS國家標
        準乙節，業據提出買賣合約書暨所附分析檢驗報告、試
        驗報告、經濟部標檢局商品驗證登錄證書、內政部建築
        新技術、新工法、新設備及新材料認可通知書、施工手
        冊等件為證（見本院卷第193至199頁），上開買賣合約
        書第7條確載明：「乙方（即原告）保證產品品質符合
        CNS國家標準」等字樣，且證人即原告公司業務徐瑞蓮
        復到庭證稱：簽約當時有我與乙○○在場，原告公司的
        大小章是我拿回工廠蓋的，契約約定產品的品質須符合
        CNS國家標準，買賣契約書附件包括分析檢驗報告、試
        驗報告及登錄證書，目的是讓被告了解原告的產品符合
        CNS國家標準，我有跟乙○○這樣說，所以契約才記載
        原告保證產品品質符合CNS國家標準等語綦詳（見本院
        卷第176至177頁背面），是原告前開主張核屬有據。
      2.被告雖抗辯：原告保證系爭板材具有試驗報告及廣告單
        所載之品質，即容積比重為1.3g/cm3、抗彎強度為180k
        gf/cm2及吸水長度變化率為0. 08％云云，並提出廣告
        單乙紙為證（見本院卷第60、61頁），復經證人即被告
        總經理乙○○到庭證稱：當時原告員工徐瑞蓮帶著廣告
        單及檢驗報告來找我，說他的板材比市場上同業的板材
        更好，符合檢驗報告的數值，徐瑞蓮說原告的板材都符
        合廣告單的標準，簽約時約定板材要符合檢驗報告的數
        值，原告今天庭呈的買賣契約書是完整的等語（見本院
        卷第189至191-2頁）及被告公司副總趙金明證稱：買賣
        契約附件的檢驗報告、內政部認可通知書都是買賣契約
        的一部分，原告提供的產品必須符合檢驗報告的標準，
        這是總經理乙○○告訴我的等語（見本院卷第178至179
        頁背面），惟查，證人趙金明於兩造簽約時並未在場，
        復未代表被告與原告洽談買賣契約內容，則關於其證述
        系爭板材之約定品質須符合契約附件檢驗報告部分，係
        聽聞被告總經理乙○○之傳述，核屬傳聞證據，尚難採
        取，又依證人乙○○所指完整之買賣契約所示（見本院
        卷第193至199頁），其附件包括分析檢驗報告、試驗報
        告、經濟部標檢局商品驗證登錄證書、內政部建築新技
        術、新工法、新設備及新材料認可通知書、施工手冊等
        件，並未包括廣告單，且附件試驗報告僅記載吸水長度
        變化率之測試結果數值，並未記載抗彎強度及容積密度
        之測試結果數值，倘兩造確有約定系爭板材之品質須超
        越CNS國家標準，並符合廣告單及附件試驗報告所載之
        數值，衡情應會於買賣合約書上明確記載，而附件試驗
        報告亦應會有吸水長度變化率、抗彎強度及容積密度之
        測試結果數值，然系爭買賣契約書第7條係載明：「乙
        方（即原告）保證產品品質符合CNS國家標準」，且附
        件試驗報告並無關於板材抗彎強度及容積密度之測試結
        果數值，可見系爭買賣契約附件係原告用於保證其所提
        供之系爭板材品質符合CNS國家標準，並經內政部通知
        認可，廣告單係原告供行銷之用，兩造並未約定納入契
        約，是被告前開抗辯不足採取。
      3.被告復抗辯：其於95年1月間將系爭板材送請經濟部標
        檢局及桂田實驗室檢驗結果，發現並不符合原告保證之
        品質云云，並提出經濟部標檢局95年1月13日報告號碼
        00000000000試驗報告及桂田實驗室95年1月2日測試編
        號00000000號纖維強化水泥板測試報告各乙份為證（見
        本院卷第63至65頁），其中經濟部標檢局試驗報告係兩
        造共同抽樣會送，此為原告所不爭執，其上記載系爭抽
        樣板材之抗彎強度為222kgf/cm2（CNS國家標準為100kg
        f/cm2以上）、吸水長度變化率為0.17％（CNS國家標準
        為0.25％以下），業已符合兩造約定之CNS國家標準，
        至上開桂田實驗室測試報告固記載抽樣板材之抗彎強度
        為1172kgf/cm2、1292kgf/cm2，吸水變化率為0. 089％
        、0.121％，均已符合CNS國家標準，容積密度則為0.87
        g/cm3、0.94g/cm3（CNS國家標準為1.2g/cm3以上1.4g/
        cm3未滿），雖與CNS國家標準不符，然該測試報告係被
        告自行抽樣送驗，並非兩造共同會送，此為被告所不否
        認，被告副總趙金明固證稱：送驗板材是會同徐瑞蓮到
        工地取樣等語（見本院卷第178頁背面），惟為證人徐
        瑞蓮所否認（見本院卷第177頁），是上開桂田實驗室
        測試報告之抽樣板材是否係原告交付之板材，既有疑義
        ，自難採為不利於原告之認定。
      4.綜上，依兩造買賣契約之約定，原告交付之系爭板材須
        符合CNS國家標準，買賣契約附件之分析檢驗報告、試
        驗報告、經濟部標檢局商品驗證登錄證書、內政部建築
        新技術、新工法、新設備及新材料認可通知書等，係原
        告用於保證其所提供之系爭板材品質符合CNS國家標準
        ，並經內政部通知認可，至廣告單係原告供行銷之用，
        未經兩造約定納入買賣契約，尚不足以證明原告保證系
        爭板材之品質須符合廣告單所載之數值，又經兩造共同
        將抽樣板材送請經濟部標檢局檢驗結果，確已符合兩造
        約定之CNS國家標準品質，至被告自行送請桂田實驗室
        檢驗之板材，是否為原告所交付既有疑義，則該測試報
        告自亦不能證明系爭板材未符合兩造約定之品質。
  （二）系爭工程輕隔間之牆面產生裂紋是否因系爭板材未符合
        約定品質所致？被告主張以其對原告之債務不履行損害
        賠償債權與系爭貨款債務相抵銷，有無理由？
      1.按當事人主張有利於己之事實者，就其事實有舉證之責
        任，民事訴訟法第277條定有明文。又債權人於受領給
        付後，以債務人給付不完全為由行使權利，關於給付不
        完全（瑕疵給付）之點，應轉由債權人負舉證責任（最
        高法院30年上字第18號、48年臺上字第481號判例、77
        年度臺上字第1989號判決意旨參照）。準此，被告抗辯
        原告給付不完全致系爭工程輕隔間之牆面產生裂紋乙節
        ，依舉證責任分配之原則，自應由被告負舉證之責。
      2.被告抗辯系爭工程輕隔間之牆面產生裂紋係因原告交付
        之板材未符合約定品質所致乙節，固據提出業主根基公
        司備忘錄、請款單、工程估驗單、廠商扣款記錄單、板
        材破損、龜裂照片等件為憑（見本院卷第67至81、145
        至147、260至267頁），惟僅能證明系爭工程輕隔間之
        牆面產生裂紋，業主根基公司通知被告限期修繕，被告
        雇工支出221萬5980元之事實，尚難僅以系爭工程輕隔
        間牆面產生裂紋，即遽認係原告交付之板材具有品質欠
        缺之瑕疵所致。
      3.又被告抗辯系爭板材具有品質欠缺之瑕疵一情，固以系
        爭工程現場施工人員之證詞為依據，惟查，證人即吊料
        工人陳正聰證稱：系爭工程吊料過程中，以捲揚機將板
        材吊上去時，綁板材的地方約6成有發生破損的情形，
        我判斷與板材的品質有關等語（見本院卷第180頁）及
        證人即組裝工人卯丁和證稱：我在組裝時發現板材有破
        裂的情形，吊上來的板材一半以上缺角，我將缺角部分
        切除後再組裝，約1成還沒有組裝就整塊破裂等語（見
        本院卷第181頁），僅能證明系爭板材於施工過程中，
        發生破損之情形，尚難即認系爭板材之品質有欠缺，證
        人陳正聰雖證述板材破損原因與品質有關，然僅係個人
        主觀臆測之詞，尚難憑採；而證人即油漆修補工人陳輝
        聰證稱：我在系爭工程負責輕隔間裂縫的油漆修補工程
        ，當時隔間牆已經施作完成灌漿、組裝板材、開電源孔
        、批土及補土工程，批土、補土也是我們做的，牆面橫
        向、直向都有裂縫，是在板材的接縫處，不清楚裂紋發
        生的原因等語（見本院卷第297頁）及證人即油漆修補
        工人呂敏隆證稱：當時系爭工程因批土後裂縫太多，無
        法收尾，被告才叫我去修補板材的裂縫，裂縫有的在板
        材接縫處，有的不是，不清楚裂縫發生的原因等語（見
        本院卷第316頁背面、第317頁），均僅能證明系爭工程
        牆面產生裂紋之事實，亦難認係系爭板材之品質有欠缺
        所致。
      4.另經本院函詢經濟部標檢局關於纖維水泥板以捲揚機進
        行吊掛作業後發生斷裂破損之可能原因為何及纖維水泥
        板於完成輕隔間灌漿、補土工程後，發生單向水平線狀
        龜裂之原因為何，該局函覆稱：纖維水泥板施工中或工
        程完成後發生龜裂或破損，其原因除可能品質瑕疵外，
        施工、相關介面材料之使用、搬運、儲存等作業，均有
        可能使板材性質產生變化等語，有經濟部標檢局98年1
        月6日經標六字第09700151670號函乙份在卷可參（見本
        院卷第306頁），足見纖維水泥板於施工過程中破損或
        完工後牆面發生龜裂之可能原因甚多，非僅止於板材之
        品質瑕疵一種，是尚難僅以系爭板材於吊掛作業進行中
        發生斷裂破損及系爭工程輕隔間之牆面產生裂紋之事實
        ，即遽認必然係系爭板材具有品質欠缺之瑕疵所致。此
        外，本院復依被告聲請送請經濟部標檢局鑑定原告生產
        之纖維水泥板產生裂痕之原因為何（見本院卷第126 頁
        ），惟被告自承：其施作之輕隔間工程已交屋完畢，現
        由第三人使用中，無從至現場就已施作之板材進行鑑定
        ，且原告出售之板材，被告現已無存貨，亦無法提供等
        語（見本院卷第132頁），致本件無從鑑定系爭板材是
        否具有品質欠缺之瑕疵，被告雖聲請以原告目前生產之
        板材為鑑定樣品，然原告目前生產之板材並非系爭買賣
        契約之標的，亦非實際施作於系爭工程隔間牆之板材，
        與本件無涉，故本院認該鑑定方法為不可採。
      5.綜上，被告就系爭工程牆面產生裂紋係因系爭板材未符
        合約定品質所致之事實，既未舉證以實其說，則其主張
        以其對原告之債務不履行損害賠償債權與系爭貨款債務
        相抵銷，即屬無據。從而，原告依買賣契約之法律關係
        ，請求被告給付尚欠貨款60萬9565元及其法定遲延利息
        ，即為有理由，應予准許。
二、反訴部分：
    經查，反訴原告主張其於訂購系爭板材前，反訴被告曾提出
    廣告單及經內政部認可通過之認可通知書，保證系爭板材之
    容積密度達1.3g/cm3、抗彎強度達180kgf/ cm2、吸水長度
    變化率達0.08％，惟經反訴原告施作於系爭工程輕隔間牆面
    後產生裂紋，反訴原告遂於95年1月間將系爭板材抽樣送至
    經濟部標檢局及桂田實驗室進行檢驗，其容積密度、抗彎強
    度及吸水長度變化率均未達反訴被告所保證之品質，反訴原
    告因而遭業主根基公司限期命修繕補強，致受有僱工修繕費
    用221萬5980元之損害等情，固據提出品質保證廣告單、內
    政部認可通知書、經濟部標檢局試驗報告、桂田實驗室測試
    報告、應收帳款對帳單、根基公司備忘錄及請款單等件為證
    （見本院卷第61至81頁），惟反訴原告就系爭工程牆面產生
    裂紋係因系爭板材未符合約定品質所致之事實，既未能舉證
    以實其說，已如前述，則反訴原告依民法第227條、第360條
    規定，請求反訴被告負債務不履行之損害賠償責任云云，即
    屬無據，要無可採。
陸、綜上所述，原告依買賣契約之法律關係請求被告給付尚欠貨
    款60萬9565元，及自起訴狀繕本送達之翌日即96年9月29日
    起至清償日止，按年息5％計算之利息，為有理由，應予准
    許；反訴原告依債務不履行之法律關係，請求反訴被告給付
    160萬6415元及其法定遲延利息，為無理由，應予駁回。
柒、假執行之宣告：兩造陳明願供擔保，分別聲請宣告假執行或
    免為假執行，經核均無不合，爰分別酌定相當擔保金額准許
    之；反訴原告之訴既經駁回，其假執行之聲請即失所依附，
    應併予駁回。
捌、本件事證已臻明確，兩造其餘攻擊防禦方法及舉證，經核與
    判決結果均無影響，爰不另一一論述，附此敘明。
玖、據上論結，本件原告之訴為有理由，反訴原告之訴為無理由
    ，依民事訴訟法第78條、第390條第2項、第392條第2項，判
    決如主文。
中    華    民    國    98    年    1     月    23    日
                  民事第二庭    法  官  鍾素鳳
以上正本係照原本作成。
如對本判決上訴，須於判決送達後20日內向本院提出上訴狀。
中    華    民    國    98    年    1     月    23    日
                                書記官  林玗倩


司法院資訊處製作；財團法人民間司法改革基金會備份。
